【裁判字號】    89,易,783
【裁判日期】    890512
【裁判案由】    賭博
【裁判全文】
臺灣高雄地方法院刑事判決                          八十九年度易字第七八三號
    公訴人  臺灣高雄地方法院檢察署檢察官
    被  告  甲○○○
    被  告  丁○○
    被  告  庚○○
    被  告  乙○○
    被  告  丙○○
    被  告  辛○○
    被  告  戊○○
    被  告  己○○
右列被告等因賭博案件，經檢察官提起公訴（八十八年度偵字第一四五０四號），本
院判決如左：
    主  文
甲○○○幫助在公眾得出入之場所賭博財物，處罰金壹仟伍佰元，如易服勞役，以參
佰元折算壹日。扣案之骰子九粒、撲克牌十一張、紅色杯子一個、碟子一個，及新臺
幣壹仟伍佰元，沒收之。
丁○○、己○○在公眾得出入之場所賭博財物，丁○○處罰金貳仟肆佰元，己○○處
罰金壹仟捌佰元，如易服勞役，均以參佰元折算壹日。扣案同前項之骰子九粒、撲克
牌十一張、紅色杯子一個、碟子一個，及新臺幣壹仟伍佰元，沒收之。
庚○○、乙○○、丙○○、辛○○、戊○○均無罪。
    事  實
一甲○○○平日在高雄縣岡山鎮○○○路經營「阿純檳榔攤」，民國八十八年五月
    二十二日十四時許，其基於幫助賭博之犯意，提供前開檳榔攤之公眾得出入場所
    予丁○○、己○○及其他不詳姓名之人，由丁○○擔任莊家，以俗稱「三、六」
    之骰子及樸克牌為賭具，由賭客按點數自由押注賭博財物，若押中，莊家須交付
    一至三倍賭金予押中之賭客，若未押中，賭金則歸莊家所有，嗣於同日十六時十
    分許，為警當場查獲，並扣得當場賭博之器具骰子九粒、撲克牌十一張、紅色杯
    子及碟子各一個，與賭桌上之賭資新臺幣（下同）一千五百元。
二、案經高雄縣警察局岡山分局報告臺灣高雄地方法院檢察署檢察官偵查起訴。
    理  由
甲有罪部分︰
一、訊據被告丁○○、己○○坦承右揭犯行不諱；被告甲○○○固不否認被告丁○○
    、己○○等二人在其經營之「阿純檳榔攤」內設置之桌子賭博財物，惟矢口否認
    有何幫助賭博之犯行，辯稱：擺設之桌子僅提供客人休息之用云云。經查：本件
    被告丁○○、己○○二人，如何在公眾得出入之場所賭博財物，又被告甲○○○
    如何提供其經營之「阿純檳榔攤」幫助前開二被告賭博財物等情，已據高雄縣警
    察局岡山分局報告詳盡，除核與被告丁○○、己○○二人所述情節大致相符外，
    並有骰子九粒、撲克牌十一張、紅色杯子一個、碟子一個，及賭資新臺幣一千五
    百元扣案可資佐證，被告甲○○○雖以前詞置辯，惟其既於本院審理時，供承知
    悉被告丁○○、己○○等人在其經營之檳榔攤內玩骰子、下棋、賭博（見本院八
    十九年四月二十八日審判筆錄），且未加以制止，顯見其確有提供場所幫助賭博
    之故意應無疑異，其所辯自不足採，是本件事證明確，被告丁○○、己○○及甲○○○之犯行均堪認定。
二、核被告丁○○、己○○所為，係犯刑法第二百六十六條第一項前段之在公眾得出
    入場所賭博財物罪；被告甲○○○所為，係犯刑法第三十條第二百六十六條第
    一項前段之幫助在公眾得出入場所賭博財物罪，因其係幫助犯，依刑法第三十條
    第二項，減輕其刑。爰審酌被告丁○○係作莊與人賭博、被告己○○僅為賭客、
    被告甲○○○則提供場所供人賭博，及於本院審理時態度良好、賭博金額不大尚
    未致生損害於他人等一切情狀，各量處如主文所示之刑，並諭知易服勞役之折算
    標準，以示懲儆，至扣案之骰子九粒、撲克牌十一張、紅色杯子及碟子各一個，
    係當場賭博之器具，新臺幣一千五百元係在賭檯之財物，依刑法第二百六十六條
    第二項之規定，應予宣告沒收之。
乙、無罪部分：
一公訴意旨略以︰被告庚○○、乙○○、丙○○、辛○○、戊○○等五人，於八十
    八年五月二十二日十四時許，在高雄縣岡山鎮○○○路「阿純檳榔攤」之公眾得
    出入場所，以俗稱「三、六」之骰子及樸克牌賭博財物，因認前開五人涉有刑法
    第二百六十六條第一項前段之賭博罪嫌云云。
二按犯罪事實應依證據認定之，無證據不得推定其犯罪事實，又不能證明被告犯罪
    者，應諭知無罪之判決，刑事訴訟法第一百五十四條第三百零一條第一項分別
    定有明文。本件訊據被告乙○○、丙○○、辛○○、戊○○等四人固不否認於八
    十八年五月二十二日十六時十分許，在高雄縣岡山鎮○○○路「阿純檳榔攤」為
    警查獲等情，惟均堅決否認有何公訴人所指之賭博犯行，或辯稱︰在看人賭博，
    或稱︰至該處找人，或辯解︰在該處聊天、喝飲料等語。經查：本件「阿純檳榔
    攤」除販賣檳榔外，並販賣其他泠飲，有該檳榔攤現場照片二紙附卷可稽，凡欲
    購買檳榔或其他飲料之客人及其他不特定人非不得出入，故其係屬公眾得出入場
    所，是在前開場所逗留之人，非即可推定有參與賭博行為，因而被告庚○○、乙○○、丙○○、辛○○、戊○○等五人於警察臨檢時縱適在該處，苟無其他積極
    證據證明渠等有參與賭博犯行，在渠等均否認犯行之情形下，自難遽認其賭博行
    為，況當日前往該處取締賭博之警員，即證人傅啟文於本院審理時結證稱：「我
    當時去現場時，是丁○○在做莊」、「能確定丁○○在做莊，其餘的人均站起，
    不知道有誰有下注」等語（見本院前開審判筆錄），顯見當時場面混亂，根本無
    從確究何人參與賭博，從而，在本院查無其他積極證據足資證明被告庚○○、乙○○、丙○○、辛○○、戊○○等五人，有如公訴意旨所指之參與賭博犯行下，
    自應為無罪之諭知，以期適法。
三、被告庚○○經合法傳喚無正當理由不到庭，本院認係應諭知無罪之案件，爰不待
    其陳述逕行判決，附此敘明。
據上論斷，應依刑事訴訟法第二百九十九條第一項前段、第三百零一條第一項、第三
百零六條，刑法第二百六十六條第一項前段、第二項第三十條、第四十二條第二項
，罰金罰鍰提高標準條例第一條前段、第二條，判決如主文。
本案經檢察官鍾忠孝到庭執行職務。
中      華      民      國    八十九    年      五      月     十二     日
                                臺灣高雄地方法院刑事第七庭
                                  審判長法  官  林  石  猛
                                        法  官  蔡  正  雄
                                        法  官  劉  傑  民
右正本證明與原本無異。
如不服本判決，應於判決送達後十日內，向本院提出上訴狀。
                                        書記官  林  豐  富
中    華    民    國      八十九      年      五      月      十二      日
附錄本案論罪科刑法條：
刑法第二百六十六條
在公共場所或公眾得出入之場所賭博財物者，處一千元以下罰金，但以供人暫時娛樂
之物為賭博者，不在此限。
當場賭博之器具與在賭檯或兌換籌碼處之財物，不問屬於犯人與否，沒收之。


司法院資訊處製作；財團法人民間司法改革基金會備份。
